【裁判字號】    92,易,1134
【裁判日期】    920627
【裁判案由】    竊盜等
【裁判全文】
臺灣板橋地方法院刑事判決                        九十二年度易字第一一三四號
    公  訴  人  臺灣板橋地方法院檢察署檢察官
    被      告  丁○○
                丙○○
右列被告等因竊盜等案件，經檢察官提起公訴（九十一年度偵字第二三一五三號），
及移
    主  文
丁○○共同連續攜帶兇器竊盜，處有期徒刑捌月。扳手、活動扳手各壹支，及扣案機
車鑰匙壹支，均沒收之。
丙○○收受贓物，處有期徒刑參月，如易科罰金，以參佰元折算壹日。
    事  實
一、丁○○曾於民國（下同）九十一年間因竊盜案件，經本院板橋簡易庭於九十一年
    十月十一日以九十一年度板簡字第一四七二號判決有期徒刑三月確定，並於九十
    二年三月二十九日執行完畢（尚不構成累犯）；丙○○曾於八十九年間因贓物案
    件，經本院於九十年六月十五日以九十年度易字第一二七○號判決拘役二十日確
    定，並於九十年十月十一日執行完畢（尚不構成累犯）。
（一）、丁○○竊盜部分：
    １、丁○○與丙○○共同竊盜抽水馬達：丁○○與丙○○竟不知悔改，二人萌為
        自己不法所有意圖，基於竊盜之犯意聯絡，丁○○並基於竊盜之概括犯意，
        二人先於九十一年十一月初某日凌晨一時許，由丁○○騎乘機車，搭載丙○○至臺北縣三峽鎮○○路○段九十二號，由丁○○在旁把風、丙○○持自有
        金屬製、客觀上可供兇器使用之扳手及活動扳手各一支，以拆卸方式竊取其
        叔乙○○所有、置於屋外騎樓之抽水馬達一台得手後（乙○○未就丙○○親
        屬間竊盜部分，提出告訴，且此部分丙○○竊盜犯行，業經檢察官移由臺灣
        桃園地方法院併審），二人載往桃園縣大溪鎮某處出售。
    ２、丁○○竊盜機車：丁○○一人承前竊盜之概括犯意，於九十一年十二月二日
        凌晨四時許，在臺北縣三峽鎮○○街一八五號前，見甲○○所有、車號ＲＷ
        Ｊ－○○二號機車停放該處，無人看管，竟持自有之鑰匙一支，發動該機車
        而竊取得手。
（二）、丙○○收受贓物：丙○○知悉丁○○於九十一年十二月三日上午六時許，在
        臺北縣三峽鎮○○路○段九十一號前交付之上揭車號ＲＷＪ－○○二號機車
        ，為丁○○竊得之贓車，竟為拆卸零件供己使用，而基於收受贓物之故意而
        收受之。
二、迨至九十一年十二月三日上午七時許，在臺北縣三峽鎮○○路○段一三八巷一弄
    五號前，為警查獲，並扣得拆解工具老虎鉗一支、扳手三支、六角扳手三支、十
    字起子一支，及前揭屬丁○○所有之作案機車鑰匙一支。
三、案經臺北縣政府警察局三峽分局報請臺灣板橋地方法院檢察署檢察官偵查起訴，
    及移送併辦。
    理  由
一、得心證之理由：
（一）、被告丁○○與共犯丙○○共同竊取抽水馬達部分：
    １、被告丁○○自白：「．．．當天林叫我騎車載他過去，．．．，他得手後我
        載他到大溪將馬達送他朋友」、「林用扳手去偷的」（詳參臺灣板橋地方法
        院檢察署九十一年度偵字第二三一五三號卷，下稱偵查卷，第五十七頁、第
        五十八頁九十二年二月十九日訊問筆錄）；「．．．是我與丙○○共同去竊
        取盜沒錯」、「丙○○是使用二把扳手拆卸抽水馬達、扳手是丙○○提供，
        當時是由丙○○動手竊盜，我只有坐在車上等候」、「當天我們竊盜該抽水
        馬達後，就載往大溪．．．某處，．．．」（詳參臺灣板橋地方法院九十二
        年度偵字第九三三五號卷，下稱併辦卷第六頁、第七頁九十二年一月二十二
        日警詢筆錄）；「檢察官起訴的部分與事實相符，偷抽水馬達的時候我沒有
        下車」（詳參本院九十二年六月十七日審判筆錄）。是被告丁○○多次自白
        與共犯丙○○一同竊取被害人乙○○所有之抽水馬達一個。
    ２、共同被告丙○○自白：「我要向警方主動供出，約於九十一年十一月初某日
        凌晨一時許，丁○○提議並邀我至三峽鎮○○路○段九十二號住宅之騎樓處
        ，偷部抽水馬達，事後丁○○將該抽水馬達帶走」、「我們是使用一把扳手
        及另一把活動扳手共同偷竊，工具是由我提供，．．．」（詳參偵查卷第三
        十九頁、第四十頁，併辦卷第四頁九十二年一月十五日警詢筆錄）；「．．
        ．抽水馬達的部分，我去拆的時候乙○○不知道這件事，因為丁○○在大溪
        有一個朋友要抽水馬達，丁○○知道拆的這個抽水馬達並未得到乙○○的同
        意，我當天和丁○○一起去大溪把抽水馬達給他的朋友．．．」（詳參本院
        九十二年六月六日訊問筆錄）；「．．．偷抽水馬達的工具是扳手及活動扳
        手各一支都是我的，．．．」（詳參本院九十二年六月十七日審判筆錄）。
        共同被告丙○○多次自白與被告丁○○一同竊取被害人乙○○所有抽水馬達
        一個，且竊取工具係共同被告丙○○所有。
    ３、被害人乙○○指訴：「我的抽水馬達裝設於臺北縣三峽鎮○○路○段九十二
        號（騎樓地），於九十一年十一月初遭竊。．．．」（詳參偵查卷第五十九
        頁，併辦卷第八頁九十二年一月十五日警詢筆錄）；「我家的抽水馬達是裝
        在騎樓，我住的是公寓房子，騎樓是在房子前面，抽水馬達後來找到，後來
        派出所來找我，說丙○○承認有拔我的抽水馬達，．．．」（詳參本院九十
        二月十六日訊問筆錄）。是被害人乙○○多次指訴其所有置於騎樓之抽水馬
        達遭人竊取。
    ４、雖被告丁○○與共同被告丙○○就何人提議竊盜及大溪買受贓物之買主係何
        人友人一情，所供相悖，惟就其二人攜帶扳手及活動扳手竊盜被害人乙○○
        所有之抽水馬達一情，所述相符；並有被害人乙○○指訴確有遭竊抽水馬達
        一台一情。足認被告丁○○前揭不利於己之自白，應與事實相符。事證明確
        ，被告丁○○之犯行，堪予採信。
（二）、被告丁○○竊取機車部分：
    １、被告丁○○自白：「我於九十一年十二月二日早上四時許，在臺北縣三峽鎮
        ○○街一八五號前偷竊的。ＲＷＪ－○○二．．．」、「我竊取ＲＷＪ－○○二是好玩的代步用」、「我是用我的鑰匙開的」（詳參偵查卷第六頁九十
        一年十二月三日警詢筆錄）；「是我偷的，以自備鑰匙偷，有拆零件外殼安
        裝於丙○○之車上，我是一個人自己去偷，今天早上六點多在三峽橫溪之介
        壽路某公園內拆車，當場裝在林之車上」（詳參同前偵查二十四頁九十一年
        十二月三日訊問筆錄）；「（九十一年十二月二日是否在三峽鎮○○街一八
        五號竊取ＲＷＪ－○○二機車？）當天凌晨四時許以自備鑰匙竊取」（詳參
        偵查卷第五十七頁九十二年二月十九日訊問筆錄）；「．．．因為丙○○的
        車子壞掉，所以我要偷機車給他。．．．」（詳參本院九十二年六月六日訊
        問筆錄）。是被告丁○○多次自白以自有之鑰匙竊得機車一台。
    ２、被害人甲○○指證：「於九十一年十二月．．．，在臺北縣三峽鎮○○街一
        三八號樓下失竊」（詳參偵查卷第八頁九十一年十二月三日警詢筆錄）；而
        該車屬被害人甲○○所有，有車輛車牌失竊作－查詢認可資料一件在卷可稽
        ；且被害人甲○○亦領回該機車，有贓物認領保管單一件在卷可稽。足認被
        首人甲○○確有失竊機車。
    ３、對照被告丁○○與被害人甲○○所述相符；且有下列理由（三）１共同被告
        丙○○所供由被告丁○○交付機車供拆卸零件一詞，並有扣案之屬被告丁○○所有供犯本件竊盜機車所用之鑰匙一支，足認被告丁○○前揭不利於己之
        自白，與事實相符。被告丁○○嗣於本院審理時翻稱：扣案鑰匙是在機車上
        ，非渠所有云云，惟被害人甲○○親至警局領取失竊機車時，未一併取回鑰
        匙，有贓物認領保管單一件在卷可佐，足見該鑰匙非屬被害人甲○○所有之
        物，被告丁○○所辯，應係避重就輕之詞，不足採信。事證明確，被告丁○○竊盜機車之犯行，洵堪認定。
（三）、被告丙○○收受贓車部分：
    １、被告丙○○自承：「我確實有與丁○○共同拆卸贓車ＲＷＪ－○○二輕機車
        之車體，復將拆卸之車體裝置到我騎用之ＲＹＩ－八○五號．．．機車上」
        、「（你是否知道ＲＷＪ－○○二輕機車是丁○○所竊盜之贓車？）我知道
        」、「因丁○○曾向我借用機車，卻將機車騎壞，經送修後，但丁○○付不
        出修理費，所以丁○○就提議，且經我同意要將贓車ＲＷＪ－○○二輕機車
        之車體零件拆給我，抵付修車費用」、「當我知道丁○○經警方查獲後，我
        就將該車體拆下丟棄於橫溪河中，目前已不復尋找了」（詳參偵查卷第三十
        八頁、第三十九頁九十二年一月十五日警詢筆錄）；「．．．我知道機車是
        偷來的，．．．」（詳參本院九十二年六月六日訊問筆錄）；「．．．丁○○偷這部機車的時候我不知道，我等到丁○○把車騎過來的時候我才知道，
        ．．．」（詳參本院九十二年六月十七日審判筆錄），是被告丙○○坦承知
        悉該機車為被告丁○○竊得之贓物，猶為拆卸零件使用，而收受之。
    ２、被告丁○○供稱：「該車車體遭我朋友丙○○．．．拆去了」、「（丙○○
        是否知道該車為失竊之車輛？）知道」、「是丙○○於九十一年十二月三日
        早上六時許拆掉的，我和丙○○一起拆的」、「我們將車體拆掉又裝到丙○○的機車上」（詳參偵查卷第四頁、第五頁九十一年十二月三日警詢筆錄）
        ；「他事後才知道，我偷回來才告訴他，車子是偷來的，他就拿去拆解」、
        「他說機車壞掉，要我偷來的機車零件修理」（詳參偵查卷第五十七頁九十
        二年二月十九日訊問筆錄）；「．．．丙○○知道這部機車是偷來的，偷機
        車是要拆零件」（詳參本院九十二年六月六日訊問筆錄）。是共同被告丁○○亦供認被告丙○○知悉該機車為伊竊得之贓物，仍予收受，並拆卸零件供
        己使用。
    ３、並有拆卸工具即老虎鉗一支、扳手三支、六角扳手三支、十字起子一支扣案
        可證。堪認被告丙○○所為前揭不利於己之自白，與事實相符。事證明確，
        被告丙○○收受贓物之犯行，洵堪認定。
二、論罪科刑：按被告丁○○與共同被告丙○○，攜帶金屬材質、客觀上可作兇器使
    之扳手及活動扳手各一支，一同竊盜被害人乙○○所有之抽水馬達犯行，係犯刑
    法第三百二十一條第一項第三款之攜帶兇器竊盜罪；被告丁○○持自有之鑰匙一
    支竊取被害人甲○○所有機車犯行，係犯刑法第三百二十條第一項之竊盜罪；被
    告丙○○知悉該機車為共同被告丁○○竊得之贓物，仍予收受供己拆卸，核其所
    為，係犯刑法第三百四十九條第一項之收受贓物罪。被告丁○○前後二次竊盜犯
    行，時間緊接，手法相近，所犯為同一種構成要件之罪名，顯係基於概括犯意反
    覆為之，應從一較重論以連續攜帶兇器竊盜罪，並加重其刑。又被告丁○○與共
    同被告丙○○就竊盜被害人乙○○所有抽水馬達犯行，有犯意聯絡及行為分擔，
    應論以共同正犯。雖共同被告丙○○竊盜其叔乙○○所有抽水馬達之部分，未據
    被害人乙○○提出告訴（親屬間竊盜），惟告訴與否，僅與刑事起訴條件有關；
    且被告丁○○竊盜抽水馬達犯行，並非屬告訴乃論之罪，因此，就被告丁○○此
    部分竊盜犯行，仍應予以處罰。爰分別審酌被告二人犯罪動機、目的、手段、對
    被害人造成財物損失程度、對社會治安危害性、及其二人犯罪後坦承部分犯行等
    一切情狀，分別量處如主文所示之刑，並就被告丙○○判處有期徒刑部分，諭知
    易科罰金之折算標準，以示懲儆。至扣案之機車鑰匙一把，為被告丁○○所有，
    供犯竊盜機車罪行所用之物；扳手與活動扳手各一支，為被告丙○○所有，供與
    被告丁○○共同竊盜抽水馬達所用之物，雖未扣案，但無證據證明已滅失，爰均
    依刑法第三十八條第一項第二款之規定，沒收之。至扣案之老虎鉗一支、扳手三
    支、六角扳手三支、十字起子一支，係被告丙○○完成收受贓車犯行後，始利用
    作為拆卸機車零件之工具，無從認定係供被告丙○○收受贓物犯行所用、所得之
    物，與刑法第三十八條所定沒收要件不合，故不為沒收之諭知，併此敘明。
據上論斷，應依刑事訴訟法第二百九十九條第一項前段，刑法第二十八條、第五十六
條、第三百二十一條第一項第三款、第三百四十九條第一項、第四十一條第一項前段
、第三十八條第一項第二款，罰金罰鍰提高標準條例第一條前段、第二條，判決如主
文。
本案經檢察官吳宗光到庭執行職務
中    華    民    國      九十二      年      六      月    二十七    日
                                      臺灣板橋地方法院刑事第一庭
                                          法  官  高    玉    舜
右正本證明與原本無異。
如不服本判決，應於判決送達後十日內，向本院提出上訴狀。
                                          書記官  田    世    杰
中    華    民    國      九十二      年      六      月    二十八    日
附錄本案論罪科刑法條全文：
中華民國刑法第三百二十一條
犯竊盜罪而有左列情形之一者，處六月以上、五年以下有期徒刑：
一  於夜間侵入住宅或有人居住之建築物、船艦或隱匿其內而犯之者。
二  毀越門扇、牆垣或其他安全設備而犯之者。
三  攜帶兇器而犯之者。
四  結夥三人以上而犯之者。
五  乘火災、水災或其他災害之際而犯之者。
六  在車站或埠頭而犯之者。
前項之未遂犯罰之。
中華民國刑法第三百四十九條
收受贓物者，處三年以下有期徒刑、拘役或五百元以下罰金。
搬運、寄藏、故買贓物或為牙保者，處五年以下有期徒刑、拘役或科或併科一千元以
下罰金。
因贓物變得之財物，以贓物論。


司法院資訊處製作；財團法人民間司法改革基金會備份。
